【裁判字號】    98,交聲,1173
【裁判日期】    980630
【裁判案由】    聲明異議
【裁判全文】
臺灣高雄地方法院交通事件裁定        98年度交聲字第1173號
原處分機關  高雄市政府交通局
異  議  人  甲○○
上列受處分人因聲明異議案件，對於高雄市政府交通局民國98年
4 月13日所為之處分（原處分：高市交裁字第裁32-ZDC103758號
），聲明異議，本院裁定如下：
    主  文
異議駁回。
    理  由
一、聲明異議意旨略如附件刑事聲明異議狀所載。
二、按汽車行駛於高速公路、快速公路或設站管制之道路，不遵
    使用限制、禁止、行車管制及管理事項之管制規則，而未保
    持安全距離者，處汽車駕駛人新臺幣（以下同）3000元以上
    6000元以下罰鍰，道路交通管理處罰條例第33條第1 項第2
    款定有明文。又汽車行駛高速公路及快速公路，前後兩車間
    之行車安全距離，在正常天候狀況下，小型車為車輛速率之
    每小時公里數值除以2 ，單位為公尺，前項規定例示如下：
    小型車若車速每小時60公里，最小距離30公尺，若車速每小
    時70公里，最小距離35公尺，若車速每小時80公里，最小距
    離40公尺，若車速每小時90公里，最小距離45公尺，若車速
    每小時100 公里，最小距離50公尺，若車速每小時110 公里
    ，最小距離55公尺，第一項規定如遇濃霧、濃煙、強風、大
    雨、夜間行車或其他特殊狀況時，其安全距離應酌量增加，
    並保持隨時可以煞停之距離，高速公路交通管制規則第6條
    第1 項、第2 項亦分別定有明文。
三、經查：
  (一)本案經本院定於民國98年5 月26日行調查程序，並經合法送
    達庭期傳票予異議人即受處分人甲○○收受，惟異議人於該
    次庭期未到，事後具狀空言漫稱公司派出差為由請假，亦未
    提出任何有利證據以供本院查證，有本院送達證書、訊問筆
    錄、異議人98年5 月22日請假書狀等件在卷可稽，合先敘明
    。異議人對於其在98年1 月25日14時27分許，駕駛車牌號碼
    1551-FQ 號自用小客車，以時速約111 公里之速度行經國道
    一號公路南下307.7 公里處之情並不爭執。而當地氣候、視
    線均良好，車行順暢，並無車輛擁塞情形，異議人駕駛上開
    汽車尾隨前方自小客車進入監視錄影器拍攝區內前行，與前
    車相距不到30公尺之事實，復有違規採證照片可參。又本件
    為警查獲時，異議人之行車速率為每小時l11 公里，此有違
    規採證照片附卷可稽，是依上開規定，異議人當時應與前車
    保持50公尺以上之行車安全距離。而該地上之標線為白色橫
    向虛線，線寬10公分，線段長50公分，間隔50公分，每10公
    尺1 條，11條為1 組，組數視需要酌量增設，道路交通標誌
    標線、號誌設置規則第187 條第1 、2 項亦定有明文，從而
    上開照片上所示之每個間隔為10公尺，異議人自應與前車保
    持5 格以上之行車安全距離，然異議人與前車距離未達標示
    線3 格，並有上開違規採證照片足憑，是異議人為警拍照時
    未依照規定保持行車安全距離一節，足堪認定。
  (二)異議人雖以駕車行經舉發地點處時，因前方中間車道藍色轎
    車為超越前方較慢速車，突然切入異議人行駛之車道，致異
    議人因而反應不及，與該藍色轎車車距不足等語置辯。惟如
    前述，異議人所駕駛車輛行車時速約111 公里，本應與前車
    保持50公尺以上，然異議人與前車距離不到30公尺，致遭警
    員於國道1 號南下307.7 公里處高架橋之制高點執行未保持
    安全距離時拍照舉發，是異議人駕駛違規行為，至堪明確。
    且異議人於接獲本件舉發違反道路交通管理事件通知單後曾
    向相關單位申訴，舉發單位即內政部警政署國道公路警察局
    第四警察隊即調閱本件行進中蒐證錄影帶查證結果：該車於
    採證違規之前，於內側車道跟隨前車後方行駛逾15秒鐘以上
    ；當時該路段車流正常、順暢，前方車輛未有變換車道或煞
    車減速之情事，此亦有該隊98年3 月23日公警四交字第
    098047070754號函在卷可參，足見本件亦無可能係因前車變
    換車道超車、煞車減速，或有特殊狀況致後方車輛無法保持
    行車安全距離之情事，此外異議人復未能舉證有何其他不能
    保持安全車距之不得已情狀，是異議人徒以前詞置辯，顯係
    托詞，要無足採。
  (三)綜上足認，異議人確有前揭違規情事，則原處分機關依道路
    交通管理處罰條例第33條第1 項第2 款規定，以異議人未依
    規定與前車保持安全距離之行為，裁處罰鍰3000元，核無違
    誤。故本件異議為無理由，應予駁回。
四、據上論斷，應依道路交通案件處理辦法第19條，裁定如主文
    。
中    華    民    國    98    年    6     月    30    日
                    交通法庭    法  官  陳思睿
以上正本證明與原本無異。
如不服本裁定，應於收受送達後5 日內向本院提出抗告狀（應附
繕本）。
中    華    民    國    98    年    6     月    30    日
                                書記官  何慧娟


司法院資訊處製作；財團法人民間司法改革基金會備份。
